臺灣高雄地方法院刑事判決　　　　　　　94年度簡上字第39號
上　訴　人
即　被　告　乙○○
　　　　　　　　　　樓
上列上訴人因違反就業服務法案件，不服本院高雄簡易庭中華民
國93年12月6 日93年度簡字第5879號所為第一審判決（聲請簡易
判決處刑書案號：臺灣高雄地方法院檢察署93年度撤緩偵字第83
號），提起上訴，本院管轄之第二審合議庭判決如下：
    主  文
上訴駁回。
    事實及理由
一、本案經本院審理結果，認第一審判決認事用法及量刑均無不
    當，應予維持，並引用第一審判決書記載之事實、證據及理
    由。
二、按被告所犯為死刑、無期徒刑或最輕本刑3 年以上有期徒刑
    以外之罪，檢察官參酌刑法第57條所列事項及公共利益之維
    護，認以緩起訴為適當者，得定1 年以上3 年以下之緩起訴
    期間為緩起訴處分，其期間自緩起訴處分確定之日起算。又
    被告於緩起訴期間內，有左列情形之一者，檢察官得依職權
    或依告訴人之聲請撤銷原處分，繼續偵查或起訴.... 二 、
    緩起訴前，因故意犯他罪，而在緩起訴期間內受有期徒刑以
    上刑之宣告者。刑事訴訟法第253 條之1 第1 項、第253 條
    之3 第1 項第2 款分別定有明文。又按刑事訴訟法中關於緩
    起訴之規定，係因基於社會公益之考量，當被告所犯為死刑
    、無期徒刑或最輕本刑3 年以上有期徒刑以外之罪，且經檢
    察官就其具體案件參酌刑法第57條所列事項並斟酌公共利益
    ，於認為緩起訴處分為適當之情形下始得為之，故緩起訴制
    度，乃屬於法律賦予檢察官起訴裁量權之制度，而與刑法第
    74 條 關於緩刑之規定，在於避免有改過遷善之輕刑犯，一
    經執行短期自由刑後反而有沾染惡習之虞，或暫不執行其罰
    金刑，以促其改過自新有間，顯見緩起訴制度與緩刑制度之
    立法目的並非完全相同，故兩者規定之解釋或適用殊難相提
    並論，同日而語。況且刑事訴訟法第253 條之3 第1 項第2
    款規定緩起訴前，因故意犯他罪，而在緩起訴期間內受有期
    徒刑以上刑之宣告者，即應撤銷緩起訴，並未規定該宣告刑
    之裁判必須確定，自不得為相反之解釋。
三、上訴人即被告乙○○上訴意旨略以：按刑事訴訟法第253 條
    之3 第1 項第2 款雖規定: 「緩起訴前，因故意犯他罪，而
    在緩起訴期間內受有期徒刑以上刑之宣告者，應撤銷緩起訴
    」，然其所謂「受有期徒刑以上刑之宣告」者，係指其宣告
    刑之裁判確定者而言，此有院字第387 、2919號解釋可參照
    ，本件台灣高雄地方法院檢察署檢察官93年度撤緩字第76號
    撤銷緩起訴處分書所載聲請人所犯93年度易字第304 號案件
    ，係於93年6 月18日確定，顯然已在緩起訴期間屆滿後，即
    已逾一年緩起訴期間始判決確定，依法不得再撤銷緩起訴處
    分云云。
四、然查: 本件被告涉犯本案，業經台灣高雄地方法院檢察署檢
    察官（下稱檢察官）於92年5 月26日以92年度偵字第8665號
    處分書為緩起訴一年，並依職權送再議，經台灣高等法院高
    雄分院檢察署於92年6 月17日以92年度上職議字第500 號處
    分書為駁回之處分，是上開緩起訴處分確定之日為92年6 月
    17日，自緩起訴處分確定之日起算一年為緩起訴期滿日，故
    上開緩起訴期滿日為93年6 月16日，此有上開處分書2 份及
    檢察官執行緩起訴處分命令通知書1 紙在卷可參，要無疑義
    。惟被告於緩起訴前之91年6 、7 月間，因故意犯刑法第21
    6 條、第210 條之行使偽造私文書罪，經檢察官於93年2 月
    17日以92年度偵字第25461 號提起公訴，由本院於93年5 月
    13日以93年度易字第304 號宣告判處有期徒刑4 月，並於93
    年6 月18日確定在案，有該起訴書、判決書及台灣高雄地方
    法院檢察署公務電話紀錄單各1 份在卷可參，顯見被告在緩
    起訴前故意所犯之行使偽造私文書罪，於受有期徒刑宣告時
    ，前開緩起訴尚未期滿，亦即尚在緩起訴期間內，而符合刑
    事訴訟法第253 條之3 第1 項第2 款之情形，揆諸前揭說明
    ，檢察官依該條規定撤銷原緩起訴處分，於法並無不合。被
    告所舉上開適用緩刑撤銷之解釋，並非當然適用於緩起訴處
    分之撤銷，所辯顯屬無據，故本件檢察官依職權撤銷緩起訴
    處分後，聲請以簡易判決處刑，程序上並無違誤。
五、本案經本院審理結果，認原審以被告係犯修正前就業服務法
    第56條之規定，應依同法第59條第2 項論處，遂引用刑事訴
    訟法第449 條（原審誤載為459 條）第1 項前段（原審判決
    漏載前段）、第3 項、第454 條第2 項、修正前就業服務法
    第59條第2 項，刑法第11條前段、第2 條第1 項但書、第41
    條第1 項前段，罰金罰鍰提高標準條例第2 條之規定，逕以
    簡易判決處刑，量處被告拘役40日，並諭知如易科罰金，以
    新台幣900 元（即銀元300 元）折算1 日，其認事用法，並
    無違誤，量刑亦屬妥適。從而，被告以檢察官撤銷緩起訴處
    分顯有違誤，不得再聲請以簡易判決處刑，認原審逕依聲請
    判決處刑，於法不合為由提起上訴，指摘原判決不當，為無
    理由，應予駁回。
據上論斷，應依刑事訴訟法第455 條之1 第1 項、第3 項、第
368條、第373條，判決如主文。
本案經檢察官甲○○到庭執行職務。
中　　華　　民　　國　　94　　年　　5 　　月　　23　　日
                  刑事第九庭    審判長法　官  李璧君
                                      法  官  黃惠玲
                                      法  官  陳筱蓉
以上正本證明與原本無異。
不得上訴。
中　　華　　民　　國　　94　　年　　6 　　月　 　3　　日
                                      書記官  林秀敏
